【裁判字號】    92,台上,6053
【裁判日期】    921030
【裁判案由】    偽造有價證券
【裁判全文】
最高法院刑事判決                              九十二年度台上字第六０五三號
    上  訴  人  甲○○
右上訴人因偽造有價證券案件，不服台灣高等法院中華民國九十二年七月二十二日第
二審判決（九十二年度上訴字第一八九六號，起訴案號：台灣士林地方法院檢察署八
十六年度偵字第六七三０號），提起上訴，本院判決如左：
    主  文
上訴駁回。
    理  由
按刑事訴訟法第三百七十七條規定，上訴於第三審法院，非以判決違背法令為理由，
不得為之。是提起第三審上訴，應以原判決違背法令為理由，係屬法定要件。如果上
訴理由狀並未依據卷內訴訟資料，具體指摘原判決不適用何種法則或如何適用不當，
或所指摘原判決違法情事，顯與法律規定得為第三審上訴理由之違法情形，不相適合
時，均應認其上訴為違背法律上之程式，予以駁回。本件原判決認定眭之光原係台北
縣永和市達亞汽車股份有限公司（下稱達亞公司）永和營業處業務員，於民國八十一
年間，邀約上訴人甲○○購買自用小客車一輛，因尚須一名有不動產之連帶保證人，
乃上訴人與眭之光共同意圖為自己不法之所有，及意圖供行使之用，推由眭之光於同
年九月間，利用不知情之刻印人員偽刻「李志峰」印章一枚，並於同月二十三日及二
十九日，在買賣契約書上連帶保證人欄偽造「李志峰」簽名及加蓋偽造之印章，而偽
造李志峰為連帶保證人之私文書，又偽造「李志峰」名義為發票人之本票乙紙，於發
票人欄偽造「李志峰」簽名及加蓋偽造之印章，持交達亞公司而行使之，致該公司陷
於錯誤，交付小客車一輛予上訴人，並核發獎金予眭之光，足以生損害於達亞公司及
李志峰等情。爰撤銷第一審之判決，改判仍論處上訴人共同意圖供行使之用，而偽造
有價證券罪刑，已綜合全部卷證資料，敘明其所憑之證據及認定之理由；復以上訴人
否認犯罪所持之辯解為不足採，予以指駁綦詳。從形式上觀察，並無違背法令之情形
存在。查上訴人與眭之光如何為犯罪之謀議，推由眭之光偽造「李志峰」印章，以之
偽造「李志峰」為連帶保證人之買賣契約書及本票，再由上訴人假冒「李志峰」與達
亞公司法務人員對保等情，業據眭之光供述明灼。原判決採憑此項供述證據，參酌偽
造之買賣契約書及本票等件，而為綜合判斷，已足資為認定事實之基礎。至告訴人達
亞公司代理人黃文杉所為之告訴表示，及李志峰證稱並未同意擔任買賣契約之連帶保
證人等語，僅本件所憑證據資料之一，即除去此項供述，仍應為同一事實之認定。原
審審判長於審判期日，疏未向上訴人告知該供述之要旨，其所踐行之訴訟程序雖嫌欠
洽，但既顯然於判決無影響，依刑事訴訟法第三百八十條規定，仍不得據為第三審上
訴之合法理由。上訴意旨，執此指摘原判決違法，與法律規定得為第三審上訴理由之
違法情形，不相適合，其上訴為違背法律上之程式，應予駁回。
據上論結，應依刑事訴訟法第三百九十五條前段，判決如主文。
中      華      民      國    九十二    年      十      月     三十     日
                              最高法院刑事第四庭
                                  審判長法官  紀  俊  乾
                                        法官  黃  正  興
                                        法官  劉  介  民
                                        法官  陳  東  誥
                                        法官  白  文  漳
      右正本證明與原本無異
                                              書  記  官
中      華      民      國    九十二    年     十一     月      三      日


司法院資訊處製作；財團法人民間司法改革基金會備份。
